臺灣屏東地方法院小額民事判決
111年度潮小字第420號
原      告  和泰產物保險股份有限公司

法定代理人  顏思齊  
訴訟代理人  王振碩  


被      告  邱榮發  
上列當事人間請求侵權行為損害賠償(交通)事件，本院於民國11
1年9月20日言詞辯論終結，判決如下：
    主  文
被告應給付原告新臺幣（下同）13,222元，及自111年9月6日起
至清償日止，按週年利率百分之5計算之利息。
原告其餘之訴駁回。
訴訟費用1,000元由被告負擔800元，餘由原告負擔。
本判決第一項得假執行。但被告於執行標的物拍定、變賣或物之
交付前，以13,222元為原告預供擔保，或將請求標的物提存後，
得免為假執行。
    事實及理由要領
原告主張其承保車號000-0000號車輛（下稱A車）於109年6月25
日下午9時24分許，遭被告駕駛車號00-0000號車輛（下稱B車）
碰撞，致車體受損，原告因而支出16,527元修復費用之事實，業
據其提出與其主張相符之證據資料為證，並經本院調取上開道路
交通事故調查卷宗在卷可佐，被告經本院合法通知後，既未於言
詞辯論期日到場爭執，復未提出書狀答辯以供本院斟酌，本院審
酌原告所提證據，堪認其主張為真實。本院審酌事故發生時，被
告無駕駛執照並酒後駕車，且未注意車前狀況並採取必要之安全
措施，因而與A 車發生碰撞，就系爭事故之發生自應負過失責任
。惟訴外人吳聰發亦有在顯有妨礙他車通行處所停車之過失，本
院綜合雙方之過失情節及相關事證，認被告與吳聰發應各負800％
、20％之過失責任。是原告得向被告請求之損害賠償金額為13,22
2元（計算式：16,527元×80％＝13,222元，小數點以下四捨五入）
。從而，原告依據侵權行為損害賠償、保險代位之法律關係，請
求被告給付如主文所示之金額及利息，為有理由，應予准許，逾
此範圍則無理由，應予駁回。本件原告勝訴部分係就民事訴訟法
第436 條之8 適用小額訴訟程序所為被告敗訴之判決，依同法第
436 條之20規定，應依職權宣告假執行，並依同法第436 條之23
準用第436 條第2 項，適用同法第392 條第2 項及第3 項規定，
依職權宣告被告於執行標的物拍定、變賣或物之交付前預供擔保
，或將請求標的物提存，得免為假執行。又本件訴訟費用確定為
1,000元，爰依勝敗比例命二造負擔，附此敘明。
中　　華　　民　　國　　111 　年　　9 　　月　　29　　日
                  潮州簡易庭      法　官  麥元馨
以上正本係照原本作成。
如不服本判決，應於判決送達後20日內，以判決違背法令為理由
，向本院提出上訴狀並表明上訴理由（上訴理由應表明：一、原
判決所違背之法令及其具體內容；二、依訴訟資料可認為原判決
有違背法令之具體事實），如未表明上訴理由者，應於上訴後20
日內向本院提出上訴理由書。如委任律師提起上訴者，應一併繳
納上訴審裁判費。 
中　　華　　民　　國　　111 　年　　9 　　月　　29　　日
                                  書記官　洪雅玲